【裁判字號】    97,抗,34
【裁判日期】    970130
【裁判案由】    假扣押
【裁判全文】
臺灣高等法院臺中分院民事裁定            97年度抗字第34號
抗  告  人   甲○○
上開抗告人與相對人乙○○等人間因假扣押事件，抗告人對於中
華民國96年9月17日台灣苗栗地方法院96年度裁全字第1196號裁
定提起抗告，本院裁定如下：
    主  文
抗告駁回。
抗告程序費用由抗告人負擔。
    理  由
一、抗告意旨略為：相對人主張請求及假扣押之原因未加以釋明
    ，原審法院即認為有相當釋明，是於法未合；再者，抗告人
    名下除了相對人所扣押之不動產土地外，尚有其他財產，而
    相對人查封之不動產亦無設定抵押借款，故抗告人並無有浪
    費財產、增加負擔或對財產為不利益處分，而有將達於無資
    力狀態或有移往遠地、逃匿、隱匿財產之虞，原裁定認相對
    人有相當釋明，顯有違誤，應予廢棄等語置為抗辯。
二、按假扣押，非有日後不能強制執行或甚難執行之虞者，不得
    為之。又請求及假扣押之原因，應釋明之。前項釋明如有不
    足，而債權人陳明願供擔保或法院認為適當者，法院得定相
    當之擔保，命供擔保後為假扣押。請求及假扣押之原因雖經
    釋明，法院亦得命債權人供擔保後為假扣押，民事訴訟法第
    523條、第526條定有明文。查：本件相對人乙○○等人主張
    對於抗告人有新台幣（下同）300萬元之價金請求權，乃於
    300萬元範圍內，就抗告人所有名下財產於上開範圍內聲請
    假扣押，並提出兩造不動產買賣契約、土地登記影本、繼承
    系統表及戶籍謄本以為釋明，復陳明願供擔保請准為假扣押
    之宣告等語。核原裁定認相對人主張假扣押原因未盡釋明之
    責，而命相對人提供擔保准予假扣押，並依職權宣告抗告人
    得供擔保而免為或撤銷假扣押之裁定，依上開規定，原裁定
    於法有合。抗告人以有資力、未有脫產之虞等抗辯，惟相對
    人既已釋明且陳明願供擔保，不論釋明義務是否完善，是依
    法提供擔保後應予准許，原裁定適用法規並無違誤，抗告人
    之抗告並不可採，為無理由。
三、綜上，抗告人抗告為無理由，依民事訴訟法第95條、第78條
    ，裁定如主文。
中    華    民    國    97    年    1     月    30    日
                  民事第五庭    審判長法  官  林陳松
                                      法  官  古金男
                                      法  官  鄭金龍
以上正本係照原本作成。
再為抗告應以適用法規顯有錯誤為理由，並經本院之許可，該許
可以原裁定所涉及之法律見解具有原則上之重要性者為限。
如提起再抗告者應於裁定送達後10日內向本院提出抗告理由狀（
須按照他造人數附具繕本）並繳納抗告裁判費新臺幣1,000元，
同時委任律師或具有律師資格之關係人為代理人。
                                      書記官  陳振海
中    華    民    國    97    年    1     月    31    日
                                                      Ｍ


司法院資訊處製作；財團法人民間司法改革基金會備份。
